臺灣桃園地方法院刑事判決
110年度訴字第1241號
公  訴  人  臺灣桃園地方檢察署檢察官    
被      告  黃恩明  



            邱林聖傑


            薛家欣  



            許信忠  

                   
            劉俊凱  
      （原名劉玟欣） 

            楊憲奎  


上列被告因妨害秩序案件，經檢察官提起公訴（109年度少連偵
字第502號、109年度偵字第18881號），被告於準備程序中就被
訴事實為有罪之陳述，經告知簡式審判程序之旨暨聽取公訴人及
被告意見後，由本院合議庭裁定由受命法官獨任依簡式審判程序
審理，並判決如下：
    主  文
一、己○○共同犯刑法第150條第2項第1款、第1項後段之罪，處有
    期徒刑陸月，如易科罰金，以新臺幣壹仟元折算壹日。
　　扣案之智慧型手機壹支沒收。
二、乙○○○共同犯刑法第150條第2項第1款、第1項後段之罪，處
    有期徒刑陸月，如易科罰金，以新臺幣壹仟元折算壹日。緩
    刑參年，並應於本判決確定後壹年內，向公庫支付新臺幣捌
    萬元。
三、癸○○成年人與少年共同犯刑法第150條第2項第1款、第1項前
    段之罪，處有期徒刑參月，如易科罰金，以新臺幣壹仟元折
    算壹日。
四、丁○○成年人與少年共同犯刑法第150條第2項第1款、第1項前
    段之罪，處有期徒刑參月，如易科罰金，以新臺幣壹仟元折
    算壹日。緩刑貳年，並應於本判決確定後陸個月內，向公庫
    支付新臺幣肆萬元。
五、辛○○成年人與少年共同犯刑法第150條第2項第1款、第1項前
    段之罪，處有期徒刑參月，如易科罰金，以新臺幣壹仟元折
    算壹日。緩刑貳年，並應於本判決確定後陸個月內，向公庫
    支付新臺幣肆萬元。　　　　　
六、庚○○成年人與少年共同犯刑法第150條第2項第1款、第1項前
    段之罪，處有期徒刑參月，如易科罰金，以新臺幣壹仟元折
    算壹日。
    事  實
己○○與丙○○有嫌隙，2人相約於民國109年6月4日凌晨1時10分許
，在桃園市大溪區齋明街的勤奮公園碰面。己○○便於同日凌晨要
約乙○○○、癸○○、壬○○（由本院審理中）、丁○○、辛○○、庚○○、
甲○○（由本院審理中）、少年鍾○○、少年鄧○○、少年魏○○、少年
許○○、少年胡○○（少年之真實姓名年籍均詳卷且均已由少年法庭
審結）及真實姓名年籍不詳之數人，共同基於在公共場所及公眾
得出入之場所聚集3人以上施強暴脅迫之犯意聯絡，分別攜帶鋁
棒、棒球棍、高爾夫球棍、甩棍及鐵棍等凶器至桃園市大溪區員
東路522號新公鋼鐵廠集合，再由癸○○駕駛車牌號碼000-0000號
自用小客車搭載少年魏○○及真實姓名年籍不詳之數人，辛○○駕駛
車牌號碼000-0000號自用小客車搭載少年鍾○○、少年鄧○○、丁○○
，庚○○駕駛車牌號碼000-0000號自用小客車搭載乙○○○、己○○、
壬○○，甲○○駕駛車牌號碼000-0000號自用小客車搭載真實姓名年
籍不詳之數人，一同於109年6月4日凌晨1時20分許抵達勤奮公園
，癸○○、丁○○、壬○○、辛○○、庚○○、甲○○、少年鍾○○、少年鄧○○
、少年魏○○、少年許○○及真實姓名年籍不詳之數人即分持上開凶
器或空手下車在場助勢，己○○、乙○○○及少年胡○○則分持鋁棒、
甩棍及棒球棍毆打在公園等候之丙○○，致丙○○受有左尺骨莖狀突
骨折、左眉約6公分裂傷、頭皮約4公分及3公分裂傷、頭皮及臉
部多處挫瘀傷、胸壁、右手、左膝及左前臂多處挫瘀傷等（傷害
部分業據丙○○撤回告訴，由檢察官為不起訴處分確定），己○○方
與上開數10人駕車離開勤奮公園。
    理  由
一、認定事實所憑證據及理由
　　上開事實，業據被告己○○、被告乙○○○、被告癸○○、被告丁○○、被告辛○○、被告庚○○於審理中坦承不諱（訴卷二38-39頁
    ），核與證人即被害人丙○○於警詢及偵查中之證述、少年胡
    ○○於少年法庭審理時之供述、少年鍾○○於警詢及少年法庭審
    理時之供述、少年鄧○○於警詢及少年法庭審理時之供述、少
    年魏○○於警詢及少年法庭審理時之供述、證人即出借自小客
    車之王誠毅、徐憶先及梁雅琪於警詢之證述、證人即被害人
    友人周碩俞於警詢之證述、共犯壬○○於警詢及偵查時之供述
    、共犯甲○○於警詢及偵查時之供述相符（偵卷53-57、209-2
    11、249-251、261-263頁、少連偵卷47-54、89-97、133-14
    0、145-151、157-165、179-181、183-185、187-189、191-
    194頁、訴卷○000-000、118-121、123-126、156-158、168-
    170、183-188、190-193、196-199頁），並有國軍桃園總醫
    院附設民眾診療服務處診斷證明書、監視器影像擷圖、上開
    4輛自小客車之車輛詳細資料報表、借車協議書、扣案智慧
    型手機、被害人體傷照片及檢察事務官勘驗筆錄可證（偵卷
    65、87、103-109、111-119、123-129、191-192頁、少連偵
    203-227、263-264頁），足認被告6人之任意性自白與事實
    相符，可以採信。從而，本案事證明確，被告6人犯行堪以
    認定，自應依法論科。
二、論罪
　　核己○○、乙○○○所為，係犯刑法第150條第2項第1款、第1項
    後段之攜帶凶器在公共場所或公眾得出入之場所聚集三人以
    上首謀及下手實施強暴罪；核癸○○、丁○○、辛○○及庚○○所為
    ，係犯刑法第150條第2項第1款、第150條第1項前段之攜帶
    凶器在公共場所或公眾得出入之場所聚集三人以上施強暴在
    場助勢罪。又被告6人與壬○○、甲○○、少年鍾○○、少年鄧○○
    、少年魏○○、少年許○○、少年胡○○及真實姓名年籍不詳數人
    ，就上開犯行有犯意聯絡及行為分擔，自應論以共同正犯。
三、量刑
　㈠刑之加重：
　　查癸○○、丁○○、辛○○及庚○○於案發時，均為滿20歲之成年人
    ，且渠4人均知悉本案之共同正犯有多名未滿18歲之少年，
    仍與少年共同犯本案，爰依兒童及少年福利與權益保障法第
    112條第1項前段規定，加重癸○○、丁○○、辛○○及庚○○之刑。
    　
　㈡不依刑法第150條第2項第1款規定加重被告6人之刑：
　　刑法第150條第2項第1款規定，若意圖供行使之用而攜帶兇
    器犯第150條第1項之罪，「得」加重其刑至二分之一，是法
    院對於是否加重有裁量權。審酌本案為己○○與被害人間之特
    定糾紛所引起，屬偶發事件，且被告6人妨害社會秩序安寧
    之時間短，聚集人數及聚集地點亦固定，未有四處或沿途妨
    害其他民眾之安寧或重大影響治安之情，故認無依刑法第15
    0條第2項第1款規定加重被告6人之刑之必要。
　㈢刑度：
　　審酌己○○、乙○○○遇事不思以理性解決，竟糾眾聚集並持凶
    器痛打被害人成傷（傷害部分已與被害人和解並賠償，偵卷
    211頁），破壞勤奮公園周邊之秩序及安寧；癸○○、丁○○、
    辛○○及庚○○遇事亦不問是非，僅憑一言即到場相挺助勢，破
    壞勤奮公園周邊之秩序及安寧，故被告6人之行為均十分不
    該，自應非難。次審酌下表各情後，分別量處如主文第1-6
    項所示之刑，並均諭知易科罰金之折算標準，以資懲儆。　
    　
編號 被告姓名  學歷 職業 經濟狀況 素行 1 己○○ 國中畢業 服務業 自陳家境勉持 妨害自由、竊盜、妨害兵役、公共危險前科 2 乙○○○ 高職畢業 物流業 自陳家境勉持 無前科 3 癸○○ 高職肄業 服務業 自陳家境勉持 妨害自由、毒品前科 4 丁○○ 國中肄業 物流業 自陳家境勉持 無前科 5 辛○○ 高職肄業 服務業 自陳家境勉持 過失傷害前科 6 庚○○ 高職肄業 服務業 自陳家境勉持 妨害自由、毒品前科 
  ㈣緩刑：
　  查乙○○○、丁○○及辛○○皆未曾因故意犯罪受有期徒刑以上之
    宣告，有臺灣高等法院被告前案紀錄表可稽（訴卷一33、37
    頁），其3人因一時失慮致罹刑典，惟犯後已坦承犯行並詳
    述案發過程，且丁○○及辛○○之參與程度輕微，另乙○○○已與
    被害人和解並賠償，是認其3人經此偵、審程序及罪刑之宣
    告後，應知警惕而無再犯之虞，故對其3人宣告之刑以暫不
    執行為適當，爰斟酌其3人個別狀況後，依刑法第74條第1項
    第1款規定宣告其3人緩刑，以啟自新。又為確保其3人能記
    取教訓及預防再犯，本院即依刑法第74條第2項第4款規定，
    命其3人於主文第2、4、5項所示期間向公庫支付所示金額。
    倘其3人未履行主文所示之緩刑負擔且情節重大，足認宣告
    之緩刑難收預期效果，而有執行刑罰之必要者，檢察官得依
    法聲請撤銷緩刑，附此敘明。
四、沒收
　　查扣案之智慧型手機1支為己○○所有，且供其用以聯繫本案
    攜帶凶器聚眾施強暴事宜，業據己○○供述明確（訴卷30頁）
    ，自應依刑法第38條第2項前段宣告沒收。次查，己○○及乙○○○所分持之鋁棒及甩棍並未扣案，另其餘之人所持之高爾夫
    球棍、棒球棍等數支凶器亦均未扣案，而該等凶器既非義務
    沒收之物，且無證據證明仍存在，爰不宣告沒收及追徵，附
    此敘明。
五、據上論斷，依刑事訴訟法第273條之1第1項、第299條第1項
    前段，判決如主文。　　
本案經檢察官戊○○提起公訴，檢察官詹東祐到庭執行職務。　
　　
中　　華　　民　　國　　111 　年　　10　　月　　31　　日

                刑事第八庭    法　官　葉作航
以上正本證明與原本無異。
如不服本判決應於收受判決後20日內向本院提出上訴書狀，並應
敘述具體理由。其未敘述上訴理由者，應於上訴期間屆滿後20日
內向本院補提理由書(均須按他造當事人之人數附繕本)「切勿逕
送上級法院」。 

　　　　　　　　　　　　　　　書記官　林希潔
　　　　　　　　　　　　　　　
中　　華　　民　　國　　111 　年　　11　　月　　1 　　日

附錄本案論罪科刑法條全文：
刑法第150條
在公共場所或公眾得出入之場所聚集三人以上，施強暴脅迫者，
在場助勢之人，處1年以下有期徒刑、拘役或10萬元以下罰金；
首謀及下手實施者，處6月以上5年以下有期徒刑。
犯前項之罪，而有下列情形之一者，得加重其刑至二分之一：
一、意圖供行使之用而攜帶兇器或其他危險物品犯之。
二、因而致生公眾或交通往來之危險。